

Helena Maria das Chagas

Endereço para acessar este CV: http://lattes.cnpq.br/2570736583316860

ID Lattes: **2570736583316860**

Última atualização do currículo em 18/08/2020

Possui graduação em Direito pelo Centro Universitário de Sete Lagoas (1998). Especialista em Gestão Pública pela Universidade do Estado de Minas Gerais (2018). Atualmente é analista da policia civil - ANPOL - Polícia Civil de Minas Gerais. Tem experiência na área de Direito, com ênfase em Direito Público (**Texto informado pelo autor**)

Identificação

Nome Helena Maria das Chagas 💸

Nome em citações bibliográficas CHAGAS, H. M.

Lattes iD

http://lattes.cnpq.br/2570736583316860

Endereço

Endereço Profissional Polícia Civil do Estado de Minas Gerais, Assessoria Jurídica da Chefia da

Polícia Civil.

Cidade Administrativa do Governo de Minas Gerais - Prédio Minas

Serra Verde (Venda Nova)

31630900 - Belo Horizonte, MG - Brasil

Telefone: (31) 39157290

URL da Homepage: https://intranet.pc.mg.gov.br/

Formação acadêmica/titulação

2017 - 2018 Especialização em Gestão Pública. (Carga Horária: 510h).

Universidade do Estado de Minas Gerais, UEMG, Brasil.

Título: A IMPORTÂNCIA DAS VIAS PÚBLICAS NO DESENVOLVIMENTO

MUNICIPAL EM SETE LAGOAS.

Orientador: Fernanda Cilene Moreira de Meira.

1995 - 1998 Graduação em Direito.

Centro Universitário de Sete Lagoas, UNIFEMM, Brasil.

Título: Não realizada. Orientador: Não existente.

Formação Complementar

1 ormação complemental	
2020 - 2020	?A Atuação do Controle em Perspectivas Emergenciais. (Carga horária: 3h).
	Instituto de Defesa da Cidadania e da Transparência, IDCT, Brasil.
2020 - 2020	Ponto de Expressão: Gestão Municipal em tempos de crise. (Carga horária:
	2h).
	Tribunal de Contas do Estado de Minas Gerais, TCEMG, Brasil.
2020 - 2020	Prevenção à lavagem de dinheiro e ao financiamento do terrorismo. (Carga horária: 20h).
	Escola Nacional de Administração Pública, ENAP, Brasil.
2020 - 2020	Consensualidade na Administração Pública. (Carga horária: 3h).
	Escola da Advocacia-Geral da União, EAGU, Brasil.

2020 - 2020	A utilização de instrumentos consensuais na Administração Pública. (Carga
	horária: 2h).
2020 2020	Controladoria Geral do Estado de Minas Gerais, CGE-MG, Brasil.
2020 - 2020	Eleições Municipais x COVID - 19. (Carga horária: 2h).
2020 - 2020	Instituto de Defesa da Cidadania e da Transparência, IDCT, Brasil. ?Transparência em Tempos de Covid-19: Ações Anticorrupção Diante da
2020 - 2020	Pandemi. (Carga horária: 2h).
	Instituto de Defesa da Cidadania e da Transparência, IDCT, Brasil.
2020 - 2020	Lei de Abuso de Autoridade e alterações na LINDB. (Carga horária: 2h).
2020 - 2020	Controladoria Geral do Estado de Minas Gerais, CGE-MG, Brasil.
2020 - 2020	Programa de Leniência Antitruste do CADE. (Carga horária: 30h).
1010 1010	Escola Nacional de Administração Pública, ENAP, Brasil.
2020 - 2020	Responsabilização Administrativa de Pessoas Jurídicas e a Lei Anticorrupção.
	(Carga horária: 2h).
	Controladoria Geral do Estado de Minas Gerais, CGE-MG, Brasil.
2020 - 2020	Conhecendo a Justiça Militar Estadual. (Carga horária: 20h).
	Escola Judicial Militar do Estado de Minas Gerais, EJM, Brasil.
2017 - 2017	Qualidade no Atendimento ao Público. (Carga horária: 20h).
	Academia de Polícia Civil de Minas Gerais, CEAPOLC/MG, Brasil.
2017 - 2017	Análise Criminal I. (Carga horária: 20h).
	Academia de Polícia Civil de Minas Gerais, CEAPOLC/MG, Brasil.
2017 - 2017	I Seminário sobre Prestação de Contas: experiências e perspectivas. (Carga
	horária: 8h).
	Tribunal de Contas do Estado de Minas Gerais, TC/MG, Brasil.
2017 - 2017	Curso de Ensino à Distância - Gestão Comunitária. (Carga horária: 20h).
	ACADEMIA DE POLÍCIA CIVIL DE MINAS GERAIS, ACADEPOL, Brasil.
2012 - 2012	O TCEMG e os Municípios 2012. (Carga horária: 13h).
	Tribunal de Contas do Estado de Minas Gerais, TCEMG, Brasil.
2012 - 2012	Perspectivas-Responsabilidade no Direito Eleitoral. (Carga horária: 8h).
2011 2011	Tribunal de Contas do Estado de Minas Gerais, TCEMG, Brasil.
2011 - 2011	Pacto Institucional. (Carga horária: 16h).
2011 - 2011	Associação Mineira de Municípios, AMM, Brasil. O Fornecimento de Medicamentos e Serviços de Saúde. (Carga horária:
2011 - 2011	15h).
	Instituto de Estudos Municipais Ltda., IEM, Brasil.
2011 - 2011	Curso Transferência de Recursos - Módulo GEICOM. (Carga horária: 40h).
	Secretaria de Estado de Saúde de Minas Gerais, SES MG, Brasil.
2011 - 2011	Curso de Direito à Saúde. (Carga horária: 8h).
	Tribunal de justiça de Minas Gerais, TJMG, Brasil.
2011 - 2011	Curso de Direito do Consumidor. (Carga horária: 13h).
	Ministerio Público do Estado de Minas Gerais, MPMG, Brasil.
2010 - 2010	Aspectos Jurídicos do Parcelamento do solo/RMBH. (Carga horária: 8h).
	Ministerio Público do Estado de Minas Gerais, MPMG, Brasil.
2010 - 2010	Curso Básico de Defesa Civil. (Carga horária: 24h).
	Coordenadoria Estadual de Defesa Civil, CEDEC, Brasil.
2010 - 2010	Saúde Mental com foco em questões práticas. (Carga horária: 3h).
	Ministerio Público do Estado de Minas Gerais, MPMG, Brasil.
2010 - 2010	Legislação Eleitoral e Eleições 2010. (Carga horária: 11h).
	Assembléia Legislativa de Minas Gerais, ALMG, Brasil.
2010 - 2010	Seminários Concursos Públicos. (Carga horária: 7h).
2000 2000	Tribunal de Contas do Estado de Minas Gerais, TCEMG, Brasil.
2009 - 2009	Responsabilidade na Gestão do SUS. (Carga horária: 10h).
	Colegiado dos Secretários Municipais de Saúde em Minas Gerais,
200E 200E	COSEMSMG, Brasil.
2005 - 2005	Eficácia nas Licitações e Contratos. (Carga horária: 16h).
	PCMB Treinamentos, PCMB, Brasil.

Atuação Profissional

Polícia Civil de Minas Gerais, PCMG, Brasil.

Vínculo institucional 2014 - Atual Vínculo: Servidor Público, Enquadramento Funcional: ANALISTA DA POLICIA

CIVIL - ANPOL, Carga horária: 40

Outras informações Lotação: Assessoria Jurídica da Chefia da Polícia Civil

Secretaria de Estado de Meio Ambiente de Minas Gerais, SEMAD, Brasil.

Vínculo institucional

2013 - 2014 Vínculo: , Enquadramento Funcional: ASAMB - ASSISTENTE AMBIENTAL,

Carga horária: 40, Regime: Dedicação exclusiva.

Outras informações Contrato temporário, nos termos da Lei Estadual nº 18.185/2009

Câmara Municipal de Sete Lagoas, CMSL, Brasil.

Vínculo institucional

2005 - 2006 Vínculo: Servidor Público, Enquadramento Funcional: Procurador Geral do

Legislativo, Carga horária: 40, Regime: Dedicação exclusiva.

Outras informações Planejamento, direção e execução de trabalhos relativos ao

desenvolvimento e aplicação das atividades jurídicas da Câmara Municipal

Prefeitura Municipal de Ibirité, PMI, Brasil.

Vínculo institucional

2009 - 2013 Vínculo: , Enquadramento Funcional: Procurador Municipal, Carga horária:

40

Outras informações Assessoria Jurídica ao ente municipal. Atualmente lotada na Secretaria

Municipal de Saúde com atividade direta em casos de Judicialização da Saúde, licitação de insumos/medicamentos, emissão de pareceres,

atendimento ao público interno e externo.

Tribunal de justiça de Minas Gerais, TJMG, Brasil.

Vínculo institucional

2008 - 2008 Vínculo: Servidor Público, Enquadramento Funcional: Oficial de Apoio

Judicial, Carga horária: 30

Outras informações Serviços de apoio na Secretaria da Vara de Fazenda Pública. Autuação de

processos, atendimento ao público, movimentação de autos.

Áreas de atuação

1. Grande área: Ciências Sociais Aplicadas / Área: Direito / Subárea: Direito

Público.

Idiomas

Inglês Compreende Razoavelmente, Fala Razoavelmente, Lê Razoavelmente,

Escreve Razoavelmente.

Produções

Produção bibliográfica

Eventos

Participação em eventos, congressos, exposições e feiras

- **1.** Provas no Processo Administrativo Disciplinar. 2020. (Outra).
- 2. 1ª Semana CGE Capacita Combate à Corrupção e Inovações em Controle Interno. 2019. (Seminário).
- **3.** Dia Internacional contra a corrupção. 2019. (Seminário).
- **4.** O Fortalecimento do Controle Interno no Estado de Minas Gerais". 2019. (Seminário).
- **5.** Seminário de Auditoria Pública Preventiva. 2019. (Seminário).
- **6.** Curso de Noções de Clonagem em Veículos EaD.Curso de Noções de Clonagem em Veículos Ead ACADEPOL. 2018. (Outra).
- 7. Curso de Reiki Nível I.Terapia Reiki Usui, Tradicional Tibetano Formação em Reiki (nível 1). 2018. (Encontro).
- **8.** Curso de Reiki Nível II.Terapia Reiki Usui, Tradicional Tibetano Formação em Reiki (nível 2). 2018. (Encontro).
- 9. Curso Tomada de Contas Especial. Curso de Tomada de Contas Especial. 2018. (Outra).
- **10.** Noções de Direito Administrativo e Constitucional. 2015. (Outra).
- **11.** Responsabilização de Pessoas Jurídicas. 2015. (Outra).
- **12.** Capacitação dos Voluntários da Copa das Confederações 2013. 2013. (Olimpíada).
- **13.** Curso de Direito à Saúde Fórum Permanente 5 encontros. 2012. (Outra).
- **14.** Encontro Técnico "O TCEMG e os Municípios 2012". 2012. (Outra).
- 15. Seminário Eleitoral "Perspectivas da Responsabilidade no Direito Eleitoral. 2012. (Seminário).
- **16.** 20 Curso de Direito do Consumidor. 2011. (Outra).
- **17.** Curso Fornecimento de Medicamentos e Serviços de Saúde: A limitação da Responsabilidade do Estado e as Estratégias de Defesa dos Municípios. 2011. (Outra).
- **18.** Curso Transferência de Recursos Módulo GEICOM Turma 2. 2011. (Outra).
- **19.** Pacto Institucional. 2011. (Outra).
- **20.** 27 Congresso Mineiro de Municípios. 2010. (Congresso).
- **21.** Ciclo de Debates Legislação Eleitoral e Eleições 2010 ALMG. 2010. (Outra).
- **22.** Curso Básico de Defesa Civil CBDC. 2010. (Outra).
- **23.** Curso para Disseminadores Externos das Informações Previdenciárias. 2010. (Outra).
- **24.** Seminário Concursos Públicos. 2010. (Seminário).
- **25.** Webconferência sobre Saúde Mental CAO Saúde/MPMG. 2010. (Outra).
- **26.** Workshop Aspectos Jurídicos do Parcelamento do solo e da regularização fundiária na região da RMBH. 2010. (Outra).
- **27.** Seminário Jurídico Responsabilidade na Gestão do SUS. 2009. (Seminário).
- 28. Estágio no Ministério Público. 1998. (Outra).

Página gerada pelo Sistema Currículo Lattes em 10/09/2020 às 9:26:37

Imprimir currículo